【裁判字號】    95,易,965
【裁判日期】    951130
【裁判案由】    竊盜
【裁判全文】
臺灣高雄地方法院刑事判決  95年度易字第965號
公  訴  人  臺灣高雄地方法院檢察署檢察官
被      告  丙○○
上列被告因竊盜案件，經檢察官聲請簡易判決處刑（95年度偵字
第10376 號），本院受理後 (95年度簡字第2912號)， 認不得依
簡易判決處刑，改依通常程序審理，判決如下：
    主  文
丙○○共同連續踰越安全設備竊盜，累犯，處有期徒刑壹年。
    事  實
一、丙○○前於民國 (下同)86 年間因搶奪、妨害自由案件，經
    本院於87年5 月15日以87年度訴字第1081號判決分別判處有
    期徒刑7 月、2 月，並定應執行有期徒刑8 月，經被告上訴
    後，臺灣高等法院高雄分院於87年10月30日以87年度上訴字
    第1469號判決駁回上訴，嗣被告再提起上訴，經最高法院於
    88 年6月24日以88年度台上字第368 號判決駁回上訴確定，
    甫於90年8 月23日執行完畢，並於翌日出監。竟仍不知悔改
    ，與綽號「黑仔」者 (年籍不詳)之 成年男子，共同基於意
    圖為自己不法所有之概括犯意，先於95年4 月6 日上午7 時
    30 分 許，駕駛其所有之2779-GF 號自用小客車搭載綽號「
    黑仔」者，共同至甲○○所有之高雄市○鎮區○道路63號旁
    倉庫前，徒手將上開倉庫大門 (鐵門)之 鎖鍊拉開，從其拉
    開之鐵門間空隙進入倉庫內後，將甲○○所有之輪胎鋼圈5
    個【每個價值約新台幣 (下同)1200 元】自該鐵門間空隙滾
    出，裝載在前揭2779-G F號自用小客車內，得手後，將之售
    予不知情之資源回收廠負責人乙○○，得款1700元。再於同
    日15時許，與綽號「黑仔」者共同前往同一地點，承前竊盜
    之概括犯意，以同一手法竊取輪胎鋼圈7 個，於同日15時30
    分許，再度前往資源回收廠與乙○○洽談價格時，為警查獲
    ，惟綽號「黑仔」者趁機逃逸。嗣經警在前揭資源回收廠內
    扣得甲○○失竊之輪胎鋼圈12個，始查悉上情。
二、案經甲○○訴由高雄市政府警察局前鎮分局報請臺灣高雄地
    方法院檢察署檢察官聲請簡易判決處刑。
    理  由
壹、證據能力部分：
一、按「被告以外之人於審判外之言詞或書面陳述，除法律有規
    定者外，不得作為證據。」刑事訴訟法第159 條第1 項固定
    有明文。惟按「被告以外之人於審判外之陳述，雖不符前四
    條之規定，而經當事人於審判程序同意作為證據，法院審酌
    該言詞陳述或書面陳述作成時之情況，認為適當者，亦得為
    證據。當事人、代理人或辯護人於法院調查證據時，知有第
    159 條第1 項不得為證據之情形，而未於言詞辯論終結前聲
    明異議者，視為有前項之同意。」刑事訴訟法第159 條之5
    亦規定甚明。本件被害人甲○○及證人乙○○於警詢中之陳
    述、被害人甲○○出具之贓物認領保管單1 紙，雖分別屬被
    告以外之人於審判外之言詞或書面陳述，惟被告於本院調查
    證據時，知有上情而未於言詞辯論終結前聲明異議，本院審
    酌上開筆錄及贓物認領保管單作成時，較無人情施壓或干擾
    ，亦無不當取供之情形，或虛偽作假之動機，認為以之作為
    本案之證據亦屬適當，上開警詢中之陳述及贓物認領保管單
    依刑事訴訟法第159 條之5 之規定，自得為證據。
二、次按，刑事訴訟法第159 條之4 規定，除前3 條之情形外，
    下列文書亦得為證據：(一)除顯有不可信之情況外，公務員職
    務上製作之紀錄文書、證明文書。此係因公務員職務上製作
    之紀錄文書或證明文書，係公務員依職權所為，與其責任、
    信譽攸關，若有錯誤、虛偽，公務員可能因此擔負刑事及行
    政責任，且該等文書經常處於可能受公開檢查之狀態，其正
    確性及真實之保障極高，具有一定程度之不可代替性，是除
    非有顯不可信之情況外，上開公務文書應具有證據能力；查
    本件卷附之高雄市政府警察局前鎮分局扣押筆錄、扣押物品
    目錄表各1 份，均係公務員職務上製作之文書，經查亦無顯
    不可信之情況，上開文書自均具有證據能力，亦予敘明。
貳、實體部分：
一、訊據被告丙○○對於上揭犯罪事實坦承不諱，核與被害人甲○○及證人乙○○於警詢中之陳述、被害人甲○○於本院審
    理中之證述情節相符。此外，復有高雄市政府警察局前鎮分
    局扣押筆錄、扣押物品目錄表各1 份、被害人甲○○出具之
    贓物認領保管單1 紙、現場照片6 幀附卷可稽。本案事證明
    確，被告上開竊盜犯行，堪以認定。
二、按刑法於94年1 月7 日修正，同年2 月2 日公布，並於95年
    7 月1 日施行，而新修正刑法第2 條第1 項之規定，係規範
    行為後法律變更所生新舊法律比較適用之準據法，於新法施
    行後，應適用新法第2 條第1 項之規定，為「從舊從輕」之
    比較。且比較時應就罪刑有關之共犯、未遂犯、想像競合犯
    、牽連犯、連續犯、結合犯，以及累犯加重、自首減輕暨其
    他法定加減原因 (如身分加減)與 加減例等一切情形，綜其
    全部罪刑之結果而為比較，再適用有利於行為人之法律處斷
     (最高法院85年度台上字第757 號判決要旨、最高法院95
    年5 月23日95年第8 次刑事庭會議決議參照)。 茲比較新、
    舊法如下：
  (一)被告行為時之刑法第28條規定：「二人以上共同實施犯罪之
    行為者，皆為正犯」，而被告行為後，95年7 月1 日新修正
    施行之刑法第28條規定：「二人以上共同實行犯罪之行為者
    ，皆為正犯」，考其立法理由，係將「共同正犯」之概念排
    除學說及實務上通稱之「陰謀共同正犯」、「預備共同正犯
    」，是修正後之共同正犯規定，限縮共同正犯之成立範圍，
    顯較修正前之規定有利於被告。
  (二)又修正後之刑法刪除第56條連續犯之規定，本件被告之犯行
    ，因行為後新法業已刪除連續犯之規定，此刪除雖非犯罪構
    成要件之變更，但顯已影響行為人刑罰之法律效果，自屬法
    律有變更，依刑法第2 條第1 項規定，比較新、舊法結果，
    仍應適用較有利於被告之行為時法律即舊法論以連續犯（最
    高法院95年第8 次刑事庭會議決議參照）。
  (三)另被告前於86年間因搶奪、妨害自由案件，經本院於87年5
    月15日以87年度訴字第1081號判決分別判處有期徒刑7 月、
    2 月，並定應執行有期徒刑8 月，經被告上訴後，臺灣高等
    法院高雄分院於87年10月30日以87年度上訴字第1469號判決
    駁回上訴，嗣被告再提起上訴，經最高法院於88年6 月24日
    以88年度台上字第368 號判決駁回上訴確定，甫於90年8 月
    23 日 執行完畢，並於翌日出監，此有臺灣高等法院被告前
    案紀錄表、臺灣高等法院在監在押全國紀錄表各1 份附卷足
    參，被告於5 年以內再故意犯本件有期徒刑以上之罪，不論
    依修正前之刑法第47條，或修正後之刑法第47條第1 項之規
    定，均構成累犯，對被告而言，新修正之刑法第47條第1 項
    累犯規定，並無較為有利。
  (四)綜合上述，本案被告與綽號「黑仔」者共同竊取被害人甲○○之輪胎鋼圈12個，其2 人已實行構成要件之行為，並非單
    純之「陰謀共同正犯」或「預備共同正犯」，是就本案而言
    ，比較新、舊法之結果，仍以被告行為時之刑法規定較有利
    於行為人，自應依刑法第2 條第1 項前段規定，一體適用修
    正前之刑法第321條、第28條、第56條之規定。
二、經查，被告丙○○行竊之地點為有牆垣之倉庫，大門 (鐵門
    )有 加鍊條鎖，業據被害人徐景謄於本院95年11月2 日審理
    時證述明確見當日審判筆錄)， 足見被害人徐景謄前揭倉庫
    之大門及大門上之鍊條鎖，均係防止其倉庫內財物遭竊之安
    全設備無訛。是以，核被告丙○○所為，係犯刑法第321 條
    第1 項第2 款之踰越安全設備竊盜罪，其與綽號「黑仔」者
    間有犯意之聯絡及行為之分擔，應依修正前刑法第28條規定
    ，論以共同正犯。被告先後多次犯行，所犯構成要件相同，
    時間緊接，顯係基於概括之犯意為之，應依修正前刑法第56
    條規定論以連續犯，並依法加重其刑；又被告前間因搶奪、
    妨害自由案件，經本院於87年5 月15日以87年度訴字第1081
    號判決分別判處有期徒刑7 月、2 月，並定應執行有期徒刑
    8 月，經被告上訴後，臺灣高等法院高雄分院於87年10月30
    日以87年度上訴字第1469號判決駁回上訴，嗣被告再提起上
    訴，經最高法院於88年6 月24日以88年度台上字第368 號判
    決駁回上訴確定，甫於90年8 月23日執行完畢，並於翌日出
    監，此有臺灣高等法院被告前案紀錄表、臺灣高等法院在監
    在押全國紀錄表各1 份附卷可按，其於5 年內再故意犯本件
    有期徒刑以上之罪，應依修正前刑法第47條規定論以累犯，
    加重其刑，並與前開加重部分遞加重之。爰審酌被告貪圖不
    法利益而竊取他人財物，實屬不該，惟其犯罪所得不多 (新
    台幣1700元)， 其竊取之鋼圈12個業已發還被害人甲○○，
    被害人之損失部分已有所彌補；且被告犯罪後坦承犯行，態
    度尚稱良好及其犯罪之動機、目的、手段等一切情狀，量處
    如主文所示之刑。
據上論斷，應依刑事訴訟法第452 條、第299 條第1 項前段，刑
法第2 條第1 項前段、修正前刑法第28條、修正前刑法第56條、
刑法第321 條第1 項第2 款、修正前刑法第47條，判決如主文。
本案經檢察官丁○○到庭執行職務。
中    華    民    國    95    年    11    月    30    日
                  刑事第九庭  審判長法  官  陳建和
                                    法  官  王奕勛
                                    法  官  謝梨敏
以上正本證明與原本無異。
如不服本判決，應於判決送達後10日內，向本院提出上訴狀。
中    華    民    國    95    年    11    月    30    日
                                    書記官  林姵妤
刑法第321 條
犯竊盜罪而有左列情形之一者，處6 月以上、5 年以下有期徒刑
：
一  於夜間侵入住宅或有人居住之建築物、船艦或隱匿其內而犯
    之者。
二  毀越門扇、牆垣或其他安全設備而犯之者。
三  攜帶兇器而犯之者。
四  結夥3人以上而犯之者。
五  乘火災、水災或其他災害之際而犯之者。
六  在車站或埠頭而犯之者。
前項之未遂犯罰之。


司法院資訊處製作；財團法人民間司法改革基金會備份。
